【裁判字號】    99,易,3364
【裁判日期】    991231
【裁判案由】    傷害
【裁判全文】
臺灣臺中地方法院刑事判決              99年度易字第3364號
公  訴  人  臺灣臺中地方法院檢察署檢察官
被      告  詹益川
上列被告因傷害案件，經檢察官提起公訴（99年度偵字第20952
號），本院判決如下：
    主    文
詹益川傷害人之身體，處有期徒刑參月，如易科罰金，以新臺幣
壹仟元折算壹日。
    犯 罪 事 實
一、詹益川與李泳德等人於民國99年4 月25日凌晨，在臺中縣石
    岡鄉○○村○○路157 之1 號「鳳姐小吃部」包廂飲酒，其
    後，劉光華接獲李泳德邀請亦至該包廂飲酒，於同日凌晨4
    時許，詹益川因細故與劉光華發生口角爭吵，竟基於傷害人
    身體之犯意，在該包廂內及小吃部大廳櫃檯處，徒手握拳毆
    打劉光華之眼部，致劉光華受有右眼眶骨底板凹陷性骨折、
    右眼下直肌及下斜肌活動受限、右眼複視之傷害。
二、案經劉光華訴由臺中縣警察局東勢分局報請臺灣臺中地方法
    院檢察署檢察官偵查起訴。
    理    由
一、按被告以外之人（包括證人、鑑定人、告訴人、被害人及共
    同被告等）於審判外之陳述，雖不符刑事訴訟法第159 條之
    1 至之4 等之規定，而經當事人於審判程序同意作為證據，
    法院審酌該言詞陳述或書面陳述作成時之情況，認為適當者
    ，亦得為證據；當事人、代理人或辯護人於法院調查證據時
    ，知有刑事訴訟法第159 條第1 項不得為證據之情形，而未
    於言詞辯論終結前聲明異議者，視為有前項之同意，同法第
    159 條之5 定有明文。立法意旨在於傳聞證據未經當事人之
    反對詰問予以核實，原則上先予排除。惟若當事人已放棄反
    對詰問權，於審判程序中表明同意該等傳聞證據可作為證據
    ；或於言詞辯論終結前未聲明異議，基於尊重當事人對傳聞
    證據之處分權，及證據資料愈豐富，愈有助於真實發見之理
    念，且強化言詞辯論主義，使訴訟程序得以順暢進行，上開
    傳聞證據亦均具有證據能力。本件判決所引用被告以外之人
    於審判外所為言詞或書面陳述，檢察官及被告均知該等證據
    資料為傳聞證據，惟迄本院言詞辯論終結前均未聲明異議，
    應視為同意為本案之證據，本院審酌該等證據資料之取得或
    作成，並無不當或違法之情形，認以之為本案之證據為適當
    ，故應認有證據能力。
二、上開犯罪事實，業據被告詹益川於本院審理中坦承不諱（見
    本院卷第27頁反面），核與證人即告訴人劉光華於偵查及本
    院審理中及在場目擊證人李泳德於警詢中之證述情節（見偵
    查卷第7 頁、警卷第11頁），大致相符，並有澄清綜合醫院
    中港分院診斷證明書附卷可稽（見警卷15至16頁、本院卷第
    19 頁 ），足見被告自白核與事實相符，堪以採信。是本案
    事證明確，被告犯行洵堪認定，應依法論科。
三、核被告詹益川所為，係犯刑法第277 條第1 項之傷害罪。爰
    審酌被告不思理性與人溝通，僅因飲酒細故與告訴人劉光華
    發生口角爭執，即以徒手毆打告訴人眼部，致告訴人受有如
    上揭犯罪事實所載非輕之傷勢，顯見被告法治觀念淡薄，行
    為實不足取，且被告迄今尚未能與告訴人達成和解，彌補告
    訴人因被告本件犯行所遭受身心之損害，惟念被告犯後始終
    坦承犯行，犯罪後態度尚稱良好；兼衡被告犯罪之動機、目
    的、所受之刺激、手段與生活狀況等一切情狀，量處如主文
    所示之刑，並斟酌被告智識、經濟情況等情（見警卷受詢問
    人所載）諭知以新臺幣1 千元折算1 日之易科罰金折算標準
    ，以資懲儆。
據上論斷，依刑事訴訟法第284 條之1 、第299 條第1 項前段，
刑法第277 條第1 項、第41條第1項前段，刑法施行法第1條之1
第1項、第2項前段，判決如主文。
中    華    民    國    99    年    12    月    31    日
                  刑事第十一庭  法  官  廖純卿
以上正本證明與原本無異。
如不服本判決應於收受判決後10日內向本院提出上訴書狀，並應
敘述具體理由；其未敘述上訴理由者，應於上訴期間屆滿後20日
內向本院補提理由書（均須按他造當事人之人數附繕本）「切勿
逕送上級法院」
                                書記官  柳寶倫
中    華    民    國    99    年    12    月    31    日
附錄論罪科刑法條
中華民國刑法第277條
（普通傷害罪）
傷害人之身體或健康者，處 3 年以下有期徒刑、拘役或 1 千元
以下罰金。
犯前項之罪因而致人於死者，處無期徒刑或 7 年以上有期徒刑
；致重傷者，處 3 年以上 10 年以下有期徒刑。

司法院資訊處製作；財團法人民間司法改革基金會備份。
